# 请教陈版，子公司增资，母公司持股比例下降，合并报表怎么处理

提问人：cjzhangyong 时间：2014-01-11 22:42:57
A公司实收资本为 5180 万，B投资 3626 万，持股70%具有控制权，其他股东持有30%。 截止 2012 年 12 月 31 日，净资产中 实收资本为5180 万，未分配利润为 500 万，盈余公积为 50 万。 截止 2013 年 6 月 30 日公司实现净利润为 100 万。 2013 年 7 月 1 日C投入 100 万，公司增资 20 万，增资后实收资本为 5200 万。 增资后 B持股比例为69.73%，其他股东持股30.27% 对于合并报表 母公司B持股比例减少怎么处理，能列出分录及计算过程吗？

回答人：chenyiwei
合并报表层面应调整资本公积的金额＝（ 5180 ＋ 500 ＋ 50 ＋ 100 ＋ 100 ）*69.73%－（ 5180 ＋ 500 ＋ 50 ＋ 100 ）*70%=54.03万元。

提问人：cjzhangyong 时间：2014-01-12 13:00:08
1 、上述增资，母公司控制权为变化 会计处理可以参照《关于不丧失控制权情况下处置部分对子公司投资会计处理的复函》(财会便[2009]14号)的思路调整资本公积吗？ 2 、一年中两段时间持股比例不同，需要分别按不同持股比例计算享有的净资产份额吗？

回答人：chenyiwei
1 、我上面的做法就是按照这个文件的思路。 2 、需要分段计算。